【裁判字號】    99,智易,7
【裁判日期】    990430
【裁判案由】    違反商標法
【裁判全文】
臺灣臺北地方法院刑事判決           99年度智易字第7號
公  訴  人  臺灣臺北地方法院檢察署檢察官
被      告  甲○○
選任辯護人  黃世瑋律師
上列被告因違反商標法案件，經檢察官提起公訴（98年度偵字第
21728 號、第25793 號），本院判決如下：
    主      文
甲○○犯商標法第八十一條第三款之侵害商標權罪，處有期徒刑
肆月，如易科罰金，以新臺幣壹仟元折算壹日。扣案如附表一所
示之仿冒商標物品共壹佰零玖件均沒收。又犯商標法第八十一條
第三款之侵害商標權罪，處有期徒刑伍月，如易科罰金，以新臺
幣壹仟元折算壹日。扣案如附表二所示之仿冒商標物品共壹佰捌
拾貳件均沒收。應執行有期徒刑陸月，如易科罰金，以新臺幣壹
仟元折算壹日。扣案如附表一、二所示之仿冒商標物品共貳佰玖
拾壹件均沒收。
    事    實
一、甲○○係設於臺北市○○區○○街16號「E 妹兒服飾店」負
    責人，明知如附表一所示之商標圖樣為國際著名商標，經義
    大利商固喜歡固喜公司向經濟部智慧財產局申請註冊獲准，
    取得指定使用於如附表所示專用商品之商標專用權，現仍於
    商標專用期間內，亦明知其於民國97年1 月間某日時許，自
    大陸地區廣州市批發業者處，以每件新台幣（下同）100 元
    至1,000 元不等之價格，購入如附表一所示於同一商品使用
    相同於各該註冊商標圖樣之仿冒商標商品一批，並基於販賣
    營利之犯意，於98年4 月間某日時許，在上址處所，以每件
    200 元至2,300 元不等之價格，販售予不特定顧客牟利；嗣
    於98年4 月29日16時許，經警前往搜索查獲，當場扣得如附
    表一所示之仿冒品商標商品109 件。
二、甲○○另係設於臺北市○○區○○路491 巷7 弄29號「羅倫
    斯皮件行」負責人，明知如附表二所示之商標圖樣為國際著
    名商標，經義大利商固喜歡固喜公司向經濟部智慧財產局申
    請註冊獲准，取得指定使用於如附表所示專用商品之商標專
    用權，現仍於商標專用期間內，亦明知其於民國98年初某日
    時許，自大陸地區批發業者處，以每件新台幣（下同）100
    元至500 元不等之價格，購入如附表二所示於同一商品使用
    相同於各該註冊商標圖樣之仿冒商標商品一批，並基於販賣
    營利之犯意，於98年10月間某日時許，在上址處所，以每件
    300 元至750 元不等之價格，販售予不特定顧客牟利；嗣於
    98年10月7 日16時許，經警前往搜索查獲，當場扣得如附表
    二所示之仿冒品商標商品共182 件（除經搜索扣案之179 件
    外，並含保安警察第二總隊第一大隊承辦警員，在臺北市○
    ○區○○路491 巷7 弄29號「羅倫斯皮件行」，所購入之鑰
    匙包與側背包各1 個；及告訴代理人即固喜歡固喜公司在台
    授權代表，在該「羅倫斯皮件行」，所購入之側背包1 個)
    。
三、案經義大利商固喜歡固喜公司訴由內政部警政署保安警察第
    二總隊第一大隊第一中隊報告偵辦。
    理  由
壹、程序方面：檢察官既有實行公訴之職權，於實行公訴時，依
    檢察一體之原則，自得變更或更正原起訴之法條，且所謂「
    起訴法條」應以實行公訴檢察官所指被告所法條為準，若
    原起訴法條業經實行公訴檢察官變更或更正，且與判決相同
    ，自得逕予引用，毋庸於判決中引用刑事訴訟法第300 條，
    司法院刑事廳90年2 月2 日90廳刑一字第100299號函（台灣
    士林地方法院89年10月份法律座談會結論）可資參照。本件
    公訴人於審理中變更法條為商標法第81條第1 項第3 款，經
    核於法尚無不合，應予准許。
貳、得心證之理由：
一、上開犯罪事實一之部分，業據被告甲○○於警詢及偵查、審
    理中坦認確有販賣之事實，復有店員即證人范雨璇、湯凱瑄
    之證述在案，並有售貨發票影本1 紙、扣案物109 件、現場
    及實物照片共6 張在卷可證，及中華民國商標註冊證、真仿
    品鑑定書、商標資料檢索影本等各1 份附卷足稽。被告之犯
    罪事證明確，其罪行堪以認定。
二、上開犯罪事實二之部分，業據被告甲○○於警詢及偵查、審
    理中坦承不諱，核與其店員即證人王宣惠證述之情節均相符
    ，並有中華民國商標註冊證、真仿品鑑定書、商標資料檢索
    影本等各1 份附卷足稽及當場扣得之仿冒品商標商品共179
    件與偵查期間蒐證取得之鑰匙包1 個、側背包2 個附卷可佐
    。被告之犯罪事證明確，其罪行堪以認定。
三、核被告所為，係犯商標法第81條第1 項第3 款之罪。其先後
    二次犯行，犯意各別，行為各殊，應予分論併罰。爰審酌被
    告犯罪之動機在於營利、目的、手段，犯罪所生之危害尚輕
    、犯罪後已知悛悔，並對檢察官具體求處之刑度心悅誠服，
    表示不再上訴等一切情狀，分別量處如主文所示之刑，並定
    其應執行之刑，同時諭知易科罰金易服勞役之折算標準。扣
    案如附表一、二所示之仿冒商標商品，併依商標法第83條宣
    告沒收。
據上論斷，應依刑事訴訟法第284 條之1 、第299 條第1 項前段
、商標法第81條第1 項第3 款、第83條，刑法第11條前段、第51
條第5款 、第41條第1 項前段，判決如主文。
本案經檢察官柯木聯到庭執行職務。
中    華    民    國    99    年    4     月    30    日
                  刑事第十二庭  法  官  楊台清
以上正本證明與原本無異。
如不服本判決應於收受送達後10日內向本院提出上訴書狀，並應
敘述具體理由；其未敘述上訴理由者，應於上訴期間屆滿後20日
內向本院補提理由書（均須按他造當事人之人數附繕本）「切勿
逕送上級法院」。告訴人或被害人如對於本判決不服者，應具備
理由請求檢察官上訴，其上訴期間之計算係以檢察官收受判決正
本之日期為準。
                                書記官  劉子豪
中    華    民    國    99    年    4     月    30    日
附表一(即「E妹兒服飾店」)。
┌──┬────┬────┬──┬────┬────┐
│編號│品    名│數量(個)│編號│品    名│數量(個)│
├──┼────┼────┼──┼────┼────┤
│ １ │零錢包  │18      │ ４ │長皮夾  │7       │
├──┼────┼────┼──┼────┼────┤
│ ２ │手拿包  │10      │ ５ │肩背包  │41      │
├──┼────┼────┼──┼────┼────┤
│ ３ │短皮夾  │8       │ ６ │斜背包  │25      │
├──┴────┴────┴──┴────┼────┤
│合                                    計│109     │
└────────────────────┴────┘
附表二(即「羅倫斯皮件行」)。
┌──┬────┬────┬──┬────┬────┐
│編號│品    名│數量(個)│編號│品    名│數量(個)│
├──┼────┼────┼──┼────┼────┤
│ １ │化粧包  │46      │ ５ │鑰匙包  │7       │
├──┼────┼────┼──┼────┼────┤
│ ２ │長皮夾  │3       │ ６ │手提包  │8       │
├──┼────┼────┼──┼────┼────┤
│ ３ │短皮夾  │14      │ ７ │斜背包  │30      │
├──┼────┼────┼──┼────┼────┤
│ ４ │零錢包  │54      │ ８ │肩包    │20      │
├──┴────┴────┴──┴────┼────┤
│合                                    計│182     │
└────────────────────┴────┘
附錄本案論罪科刑法條全文：
商標法第81條
未得商標權人或團體商標權人同意，有下列情形之一者，處3 年
以下有期徒刑、拘役或科或併科新臺幣20萬元以下罰金：
一、於同一商品或服務，使用相同之註冊商標或團體商標者。
二、於類似之商品或服務，使用相同之註冊商標或團體商標，有
    致相關消費者混淆誤認之虞者。
三、於同一或類似之商品或服務，使用近似於其註冊商標或團體
    商標之商標，有致相關消費者混淆誤認之虞者。
商標法第83條
犯前2 條之罪所製造、販賣、陳列、輸出或輸入之商品，或所提
供於服務使用之物品或文書，不問屬於犯人與否，沒收之。

司法院資訊處製作；財團法人民間司法改革基金會備份。
